臺灣高等法院刑事判決　　　　　　　96年度上訴字第2555號
上　訴　人
即　被　告　甲○○
　　　　　　　　　 （
指定辯護人　扶助律師　吳美津　律師
上列上訴人因違反毒品危害防制條例等案件，不服臺灣板橋地方
法院95年度訴字第3063號，中華民國96年4月20日第一審判決（
起訴案號：臺灣板橋地方法院檢察署95年度偵字第15285號、第
15286 號），提起上訴，本院判決如下：
    主  文
上訴駁回。
    事  實
一、甲○○前因違反毒品危害防制條例案件，經原法院於民國92
    年1月7日以91年度易緝字第243號刑事判決判處有期徒刑6月
    ，如易科罰金以銀元3百元折算1日，於同年10月14日判決確
    定，復因偽造文書案件，經原法院於92年1月28日以92年度
    簡字第24號刑事簡易判決判處有期徒刑4月，如易科罰金以
    銀元3百元折算1日，於92年2月24日判決確定，另因偽造文
    書案件，再經原法院以91年度訴字第561號刑事判決判處有
    期徒刑5月，如易科罰金以銀元3百元折算1日，經本院於92
    年9月18日駁回上訴而確定，嗣上開三罪經定應執行刑為有
    期徒刑1年1月，於93年7月13日因縮短刑期假釋出監付保護
    管束，於93年7月28日保護管束期滿視為執行完畢。詎其猶
    不知悔改，而為下列行為：
(一)明知安非他命為毒品危害防制條例第2條第2項第2款所定之
    第二級毒品，不得販賣，竟基於意圖營利販賣第二級毒品安
    非他命之犯意，先於95年6月16日凌晨某時許在臺北縣三重
    市重新橋下，以6萬5千元之代價向真實姓名不詳，綽號「毛
    毛」之成年人購入第二級毒品安非他命6包（驗餘淨重合計
    14.5526公克），放置在臺北縣新莊市○○街20號8樓住處伺
    機販賣予不特定之人。
(二)明知可發射子彈具有殺傷力之改造手槍及具有殺傷力之子彈
    分別係槍砲彈藥刀械管制條例所列管之槍枝及彈藥，非經主
    管機關許可，不得持有，竟自95年6月6日前之某日起，無故
    持有具有殺傷力仿FN廠1910型半自動手槍製造之改造手槍1
    支（槍枝管制編號0000000000號，含彈匣1個）、具殺傷力
    直徑約8.0釐米、6.9釐米、6.0釐米改造子彈各2顆。嗣於95
    年6月16日下午2時50分許，為警在臺北縣新莊市○○街20號
    8樓住處執行搜索而查獲，並扣得安非他命6包（驗餘淨重合
    計14.5526公克）、具有殺傷力仿FN廠1910型半自動手槍製
    造之改造手槍1支（槍枝管制編號0000000000號，含彈匣1
    個）、具殺傷力直徑約8.0釐米、6.9釐米、6.0釐米改造子
    彈各2顆（其中各型子彈各採樣1顆試射擊發，各餘1顆）、
    ELIYA牌黑色行動電話1支，始偵悉上情。(甲○○所涉持有
    第一級毒品部分所處有期徒刑4月，業經撤回上訴而告確定
    。）
二、案經憲兵司令部臺北市南區憲兵隊移送臺灣板橋地方法院檢
    察署檢察官偵查起訴。
    理  由
壹、程序方面：
    按被告以外之人於審判外之言詞或書面陳述，除法律有規定
    者外，不得作為證據；又被告以外之人於審判外之陳述，雖
    不符第159條之1至第159條之4之規定，但經當事人於審判程
    序同意作為證據，法院審酌該言詞陳述或書面陳述作成時之
    情況，認為適當者，亦得為證據；當事人、代理人或辯護人
    於法院調查證據時，知有第159條第1項不得為證據之情形，
    而未於言詞辯論終結前聲明異議者，視為有前項之同意，刑
    事訴訟法第159條第1項、第159條之5規定甚明。經查，本判
    決後開所引用之各該被告以外之人於審判外之陳述（包括書
    面陳述），雖屬傳聞證據，惟均經被告、辯護人及檢察官於
    本院審理時表示無意見而不予爭執，且迄至言詞辯論終結前
    亦未聲明異議，本院審酌上開證據資料製作時之情況，尚查
    無違法不當及證明力明顯過低之瑕疵，亦認為以之作為證據
    應屬適當，故揆諸前開法律規定與說明，爰逕依刑事訴訟法
    第159條之5規定，認前揭證據資料均例外有證據能力。
貳、實體方面：
一、訊據被告甲○○固坦承持有安非他命6包（驗餘淨重合計14.
    5526公克）之事實，惟矢口否認有何販賣或意圖販賣而持有
    第二級毒品安非他命、未經許可持有可發射子彈具殺傷力之
    改造手槍、子彈等犯行，辯稱：伊持有扣案之安非他命均係
    供己施用，而扣案槍彈並非伊所有，應係其同居男友乙○○
    於入監服刑前藏放，伊並不知情，監聽譯文所示內容係友人
    請其幫忙購買安非他命或海洛因之對話，伊僅係介紹友人與
    藥頭認識，並未經手毒品或從中販賣牟利，另伊與友人於電
    話中談論到槍枝之對話，係伊與友人開玩笑談及玩具槍之事
    ，並非承認持有槍彈云云。辯護人則為被告辯護略以：本件
    扣案安非他命數量甚微，衡情應無販賣或意圖販賣而持有之
    行為可言，且被告使用之門號0000000000號行動電話通訊監
    察譯文固載有被告與他人談論毒品相關對話，然並無任何證
    人指認被告涉有販賣安非他命之行為，且並未查獲販賣安非
    他命所使用之工具及帳冊等物，自不得僅憑上開監聽譯文遽
    認被告涉有販賣安非他命之犯行；再證人乙○○既不否認手
    指曾遭槍傷之事實，則被告所辯扣案槍彈係乙○○藏放應較
    堪採信，此外本件扣案槍彈並未採集指紋與被告指紋比對，
    亦難證明被告曾持有扣案槍彈云云。經查：
(一)關於販賣第二級毒品安非他命部分：
  1.被告於前揭時、地向綽號「毛毛」之人購入本件扣案之安非
    他命6包（驗餘淨重合計14.5526公克）之情，業據被告於偵
    審中坦承不諱，並有搜索扣押筆錄、扣押物品目錄表、現場
    查獲照片10幀等資料在卷可參（見偵查卷(一)第25頁、第27頁
    、第28頁至第32頁）。又在被告住處查獲之安非他命6包確
    為第二級毒品安非他命，亦有前揭憲兵司令部刑事鑑識中心
    鑑驗通知書1份附卷為憑（見偵查卷(一)第103頁），則被告非
    法持有上開毒品，堪予認定。至被告持有上開毒品，究係自
    始即基於販賣營利之意圖而販入或販入後另行起意基於販賣
    之意圖而持有抑或僅單純持有，固應端視其取得之初或之後
    主觀意圖而定，而此種主觀意圖固須審酌行為人主觀之犯意
    ，但尚非單憑被告所為有無營利意圖之供述為據，仍應依外
    在客觀事實存在之諸多狀況加以判斷。
  2.按販賣毒品罪，係行為人明知其為毒品，意圖營利，而將毒
    品購入或賣出，有一於此，其犯罪即屬完成，不必二者兼備
    ；此與意圖販賣而持有毒品罪，係指行為人以意圖販賣營利
    以外之原因販入而持有毒品，其後始起意營利販賣者，並不
    相同（最高法院92年度台上字67號判決意旨參照）。而持有
    毒品之原因諸多，或基於供己施用，或係受託保管而持有之
    ，是如無積極證據足以證明係意圖營利而向他人販入，依證
    據裁判原則，自難論以販賣毒品罪。查本件係台北市南區憲
    兵隊依法向台灣台北地方法院檢察署檢察官聲請核發通訊監
    察書，對被告進行監聽，因而查獲本案，被告及辯護人對於
    監聽所得之通聯記錄 (錄音)及通訊監察譯文則表示無意見
    (見本院卷第60頁反面、第148頁反面)，而被告於檢察官偵
    訊時亦自承：本件監聽行動電話門號0000000000號係其男友
    乙○○所有，乙○○於95年4月入監後即交由其使用等語（
    見偵查卷(一)第128頁），復於原審準備程序時供承：其綽號
    為「小雅」，上開監聽譯文中0000000000使用者之聲音確為
    其本人之聲音等語明確，參以上開監聽譯文中常稱呼接聽者
    為「小雅」，且於6月9日20時30分之通話中代號C者更問及
    ：「你是甲○○嗎？」，答話者即上開門號使用人並自稱：
    「秋天的秋，陶晶瑩的瑩」等語（見偵查卷(一)第80頁反面、
    第81頁），足見被告前開供詞應值採信，堪認依監聽電話所
    製作之監察記錄譯文之內容確係被告與他人之對話無誤，應
    有證據能力。而觀諸該監聽譯文：（1）6月4日23時47分通
    話內容：「B：我想要問你有沒有硬的？A（即被告）：有啊
    。……B：真的還假的？現在1兩要10幾？A：13到14。B：沒
    辦法便宜一點嗎？A：我只有『賣』你1克5千而已。」（見
    偵查卷(一)第54頁反面）；（2）6 月5日15時55分通話內容：
    「A：你那邊還有硬的嗎？B（即被告）：沒有了，剛剛才『
    賣』掉。」（見偵查卷(一)第56頁反面）；（3）6月8日4時34
    分通話內容：「A：我下去喔！那要算便宜一點。B（即被告
    ）：算便宜一點，你總要給我『賺』吧！A：我要給你賺啊
    ？我一定要給你賺的嘛！……不管怎樣你就是要『幫我留一
    個』啊。B：好啦好啦！你有確定留1個喔？A：確定，我跟
    你講如果進來4個的話你就幫我留2個。B：我先跟你講喔！
    最少10以上喔！A：加你的『利潤』嘛！對不對？B：好，10
    萬100……好，10以上，只要超過10萬就對了啦。……B：你
    有聽到嗎？要是這個價錢人家一定都吃的啊。A：什麼！我
    是給你45你也給人家45？B：沒有啦！你聽不懂喔！我怎麼
    可能整個給人家45啦？這樣我『賺』什麼？」（見偵查卷(一)
    第67頁、第68頁）（4）6月8日11時53分之通話內容：「A：
    4個多少？一樣？B（即被告）：40吧。……B（即被告）：
    你確定划算嗎？A：為什麼不划算？我不知道啊！要問問看
    他們要不要啊！你說4個40嘛？B：嘿啊！40啦！『利潤』他
    有幫我們加進去了。A：他有加進去了喔？B：嘿啊！加了幾
    萬。A：好啦！B：你一定要出差不多41、42，你聽的懂嗎？
    故意的，給他們去『殺』。」（見偵查卷(一)第69頁），由上
    開對話中多次提及「賣」、「利潤」、「賺」、「幫我留一
    個」、「讓他們去殺」等語，不僅含有價差、預訂、利潤與
    殺價空間、是否划算等考量與計算，再依一般社會大眾之認
    知，買賣毒品係非法交易，以電話聯絡毒品交易，為恐遭通
    訊監察而被緝獲，均以晦暗不明之用語來表達交易毒品種類
    、數量等重要資訊，及被告於檢察官偵訊時所供稱：「硬的
    」是安非他命、譯文內提到「1克5千」是指安非他命、「45
    」是指拿安非他命的本錢，拿1克要4千5百元、1兩就會說「
    1個」、「1個14、15」是指安非他命1兩要14萬、15萬元等
    語，可知上開譯文所談論之內容顯已涉及安非他命之低價買
    入高價賣出之情形甚明，且常有人以電話向被告詢價、預訂
    ，或詢問被告手邊是否有現貨之情形，可見被告確有營利販
    賣安非他命之意圖甚明。則被告所辯：其係幫助朋友調安非
    他，依買入價格出售，沒有賺錢，或稱扣案之安非他命僅係
    供己施用云云，顯非實情，殊難憑採。
 3、被告自承購入本件扣案安非他命之時間為95年6月16日凌晨
    ，已如前述，距上開監聽對話時間甚為接近，本件被告雖矢
    口否認有販賣第二級毒品安非他命之犯行，復未查獲被告將
    扣案安非他命售出之相關事證，然依上開監聽譯文之內容中
    ，被告時稱：「東西出完了，昨天才去跟人家拿的，今天就
    出完了」、「你那邊還有沒有男的？另外一個一定要等到禮
    拜一喔？我要繳車款，大家又都要硬的，我會哭死我」、「
    我東西昨天都出出去了，不然下禮拜好嗎？因為我一個禮拜
    一次，下禮拜才有東西」（見偵查卷 (一)第90頁反面、第
    87頁反面、第86頁反面、第87頁）等語，益見被告購入安非
    他命前多已接受他人訂購，並固定每星期進貨，常有供不應
    求之情形，從而足以推論被告在購入本件扣案安非他命時已
    具營利之意圖，雖尚未賣出，亦不足影響其以營利為目的將
    毒品販入犯罪之成立。更不得以未扣得販賣安非他命所用之
    工具或帳冊等物，作為有利被告之認定。
(二)持有可發射子彈具殺傷力改造手槍與子彈部分：
  1.本件警方於前揭時、地之冰箱冷凍庫中，查扣上開改造手槍
    1支、改造子彈6顆（其中3顆已因採樣試射而擊發）之事實
    ，業據被告於歷次偵、審中坦承不諱，並有扣押筆錄、扣案
    物品照片10幀、扣案物品清單各1份附卷可稽，並有上開槍
    、彈扣案可佐，且該等槍彈經送請內政部警政署刑事警察局
    鑑定結果，認扣案改造手槍1支（槍枝管制編號0000000000
    ）係仿FN廠1910型半自動手槍製造之槍枝，換裝土造金屬槍
    管改造而成之改造手槍，機械性能良好，可擊發適用子彈，
    認具殺傷力，扣案子彈分別係由玩具金屬彈殼組裝直徑約8.
    0釐米、6.9釐米金屬彈頭、6.0釐米金屬彈丸而成之改造子
    彈（各型子彈各2顆），經分別採樣1顆試射，可擊發，認均
    具殺傷力，有該局95年7月19日刑鑑字第0950089424號槍彈
    鑑定書1份在卷可憑（見95年度偵字第15285號偵查卷〔下稱
    偵查卷(二)第56至60頁）。從而本件警方在上開被告住處冰箱
    冷凍庫查扣上列槍彈，確係具有殺傷力之改造槍枝及子彈，
    殆無疑問。
  2.被告雖辯稱：不知悉該等改造槍枝、子彈置於該處，甚且於
    原審及本院審理時指稱係其男友乙○○入監執行前所藏放，
    其並不知情云云，惟證人乙○○於原審審理時作證時已堅詞
    否認扣案槍彈為其所有。又查獲地點房屋原係被告男友乙○
    ○與乙○○之弟曾建銘承租共居，嗣於95年1、2月間曾建銘
    搬出，被告即搬入與乙○○同住，而乙○○於同年4月12日
    入監服刑後，即由被告獨居於該屋等情，業據證人乙○○於
    檢察官偵訊及原審審理時到庭證述在卷（見偵查卷(二)第76頁
    、原審卷第94頁），並有本院有關乙○○之前案紀錄表附卷
    可參，復為被告於原審審理中表示不爭執（見原審卷第96頁
    ），是被告於乙○○入監後至為警查獲時獨居該處已逾2月
    期間，顯係該房屋之實際支配管領者。又冰箱乃一般家居生
    活使用頻繁之電器產品，冰箱內之冷凍庫更是存放魚肉等物
    品以防腐壞，凡使用冰箱必會使用到冷凍庫，而況，被告搬
    入居住於該屋內長達4月餘，豈會連冰箱內之冷凍庫均未曾
    開啟？而被告與男友乙○○於同居期間，本即經常使用冰箱
    之情，亦據證人乙○○於原審審理時證稱：我們常開冰箱等
    語（見原審卷第94頁），及證人即查獲之台北市南區憲兵隊
    副隊長楊順富於原審到庭證述：查獲當時冰箱尚在插電使用
    中，且冷凍庫內還有未煮過之冷凍食品等語（見原審卷第10
    1頁），顯見該冷凍庫應在使用中，則被告就其獨自居住處
    所使用中之冰箱冷凍庫內放置有上開改造槍枝與子彈竟諉為
    不知，實難採信。況扣案槍彈查獲時之包裝狀態乃以透明保
    鮮膜層層包裹，從外觀即可看出裡面是槍彈，並以冰箱內其
    他食物壓覆其上一節，復經證人楊順富於原審審理中證述明
    確，可見係經過特別藏匿。此外，被告於95年6月6日晚間8
    時37分許以前揭監聽門號與門號0000000000號使用者通話時
    ，亦主動提及自己有1支「玩具」，此有前開通信監聽譯文
    在卷可憑（見偵查卷(一)第59頁反面），益見被告確有知悉、
    持有並刻意藏匿上開槍彈之情事，否則豈會自承擁有槍枝之
    理。是被告辯稱自己未使用冷凍庫，不知其內有槍彈、電話
    中所談玩具手槍係開玩笑云云，顯屬事後圖卸推托之詞，要
    無足採。至被告指稱乙○○曾有玩槍並因此受傷乙節，惟已
    為證人乙○○堅決否認，被告聲請諭令乙○○前往醫院開刀
    取出卡在其指頭內之子彈，以查明是否為本案扣案之槍枝所
    射擊，然證人乙○○既否認曾玩槍誤擊發致受傷而子彈卡在
    指頭內，則又何來開刀取出指頭內之子彈？是被告上開聲請
    調查證據，即無由准許。另被告聲請調查本案扣案之槍枝上
    是否留存有被告或乙○○之指紋，藉以認定何人持有該槍枝
    ，經本院送請法務部調查局鑑定結果，因送件改造手槍經氰
    丙烯酸酯指紋採取法處理後，未發現有清晰可供比對之指紋
    ，此有法務部調查局96年9月13日調科貳字第09600403050號
    鑑定書在卷可稽（見本院卷第124頁），是上開鑑定亦難執
    為被告有利之證據。
３. 至被告之辯護人聲請傳訊證人林民正證明被告未曾使用冰箱
    ，並質疑查扣之槍彈為林民正所持有；傳訊證人即乙○○之
    母李秋蓮證明被告羈押期間曾前往與被告會面，並對被告表
    示：「他要我告訴你，不知道就說不知道」、「如果不是你
    的，就說不是你的」，顯要被告一人擔下所有責任云云，然
    查，證人林民正於警訊中已自承係自95年6月10日起始居住
    於上開處所，並不知查獲之槍彈為何人所有等語，被告並同
    意該證人於警訊之證言有證據能力 (見本院卷第94頁)，則
    證人林民正並非於被告搬入該住所伊始即同住於該處，自無
    從證明被告有無使用住所內冰箱之情節，而證人林民正於警
    訊中已陳稱不知查獲之槍彈為何人所有等語，即已表明非其
    所有，被告辯稱以林民正曾居住於該處所可能是查扣槍彈之
    持有人云云，應係臆測之詞，尚無證據證明之；另被告與乙
    ○○係男女朋友關係，且同住於上開住所，乙○○之母李秋
    蓮基於關心之情而於被告羈押期間前往探視會面，且為恐被
    告供述不當無端遷牽其子乙○○，乃告誡被告供述時「不知
    道就說不知道」、「如果不是你的，就說不是你的」等語，
    衡情應無異常之處，而況，證人乙○○已否認扣案之槍彈其
    所有，是被告之辯護人聲請上開證人作證之待證事項，仍難
    據為有利於被告之認定，且因被告犯罪事實已臻明確，本院
    認無傳訊必要，併此敘明。
二、查被告行為後，於94年2月2日修正公布之刑法部分條文，業
    於95年7月1日施行。而行為後法律有變更者，適用行為時之
    法律，但行為後之法律有利於行為人者，適用最有利於行為
    人之法律，修正後刑法第2條第1項定有明文，此條規定乃與
    刑法第1條罪刑法定主義契合，而貫徹法律禁止溯及既往原
    則，係規範行為後法律變更所生新舊法律比較適用之準據法
    ，是刑法第2條本身雖經修正，但刑法第2條既屬適用法律之
    準據法，本身尚無比較新舊法之問題，應一律適用裁判時之
    現行刑法第2條規定，為「從舊從輕」之比較，先予辨明。
    而所謂「法律有變更」，係指足以影響行為之可罰性範圍及
    其法律效果之法律修正而言，易科罰金之折算標準、易服勞
    役之折算標準及期限涉及裁量權之行使，係屬科刑規範事項
    ，其折算標準於裁判時並應於主文內諭知，與一般純屬執行
    之程序有別，是如新舊法對易科罰金之折算標準、易服勞役
    之折算標準及期限各有不同時，自應依上開規定，比較適用
    最有利於行為人之法律。而比較時應就罪刑有關之共犯、未
    遂犯、連續犯、牽連犯、結合犯、以及累犯加重、自首減輕
    、暨其他法定加減原因、與加減例等一切情形，綜其全部之
    結果，而為比較，再適用有利於行為人之法律處斷，且應就
    罪刑有關之一切情形，比較其全部之結果，而為整個之適用
    ，不能割裂而分別適用有利益之條文，但此之所謂不能割裂
    適用，係指與罪刑有關之本刑而言，不包括易刑處分，事關
    刑罰執行之易刑處分仍應分別適用最有利於行為人之法律。
    易言之，倘所處之主刑同時有徒刑、拘役易科罰金、罰金易
    服勞役之情形時，關於易科罰金、易服勞役部分應分別為新
    舊法有利不利之比較，依刑法第2條第1項從舊從輕原則定其
    易刑之折算標準。又行為後刑法條文業經修正，惟無有利、
    不利情形，即無比較適用之問題，亦非新刑法第2條第1項所
    指之法律有變更，應依一般法律適用原則，適用裁判時法（
    以上有最高法院95年5月23日刑事庭第8次會議決議、95年11
    月7日刑事庭第21次會議決議、最高法院24年上字第4634號
    、27年上字第2615號判例及最高法院96年度台非字第58號判
    決參照）。是被告行為後，下列法律業經修正，茲比較如下
    ：
(一)被告行為時，關於罰金之最低額，修正前刑法第33條第5款
    規定：「罰金：（銀元）一元以上。」經依現行法規所定貨
    幣單位折算新臺幣條例第2條規定折算後，上開罰金刑之最
    低數額為新臺幣3元。而修正後刑法第33條第5款則規定：「
    罰金：新臺幣一千元以上，以百元計算之。」，即修正後之
    罰金刑最低數額，已提高為新臺幣1千元，比較新舊法適用
    結果，此部分以被告行為時之舊法較有利於被告。
(二)有關易服勞役部分，被告行為時即修正前刑法第42條第2項
    規定：「易服勞役以（銀元）一元以上三元以下折算一日。
    但勞役期限不得逾六個月」，而被告行為時之易服勞役折算
    標準，依罰金罰鍰提高標準條例第2條前段規定（現已刪除
    ），就其原定數額提高為1百倍折算1日，則被告行為時之易
    服勞役折算標準，最高應以銀元3百元折算1日，經折算為新
    臺幣後，應係以新臺幣9百元折算為1日。而修正後刑法第42
    條第3項則規定：「易服勞役以新臺幣一千元、二千元或三
    千元折算一日。但勞役期限不得逾一年。」比較修正前後之
    易服勞役折算標準，於折算後之勞役期限未逾6個月時，以
    修正後之規定，較有利於被告。
(三)刑法47條有關累犯之規定，修正前規定「受有期徒刑之執行
    完畢，或受無期徒或有期徒刑一部之執行而赦免後，五年以
    內再犯有期徒刑以上之罪者，為累犯，加重本刑至二分之一
    。」，而修正後則規定「受執刑之執行完畢，或一部之執行
    而赦免後，五年以內故意再犯有期徒刑以上之罪者，為累犯
    ，加重本刑至二分之一」，亦即新法累犯之要件已有限縮，
    自屬法律有變更，經比較新舊法，修正前刑法第47條規定並
    非有利於被告（最高法院96年度台上字第3064號判決意旨參
    照）。
(四)按修正前刑法第51條第5款原規定：「宣告多數有期徒刑者
    ，於各刑中之最長期以上，各刑合併之刑期以下，定其刑期
    。但不得逾二十年」，修正後之刑法第51條第5款則規定：
    「宣告多數有期徒刑者，於各刑中之最長期以上，各刑合併
    之刑期以下，定其刑期。但不得逾三十年」；比較新舊法結
    果，修正後之規定，若合併定應執行刑逾有期徒刑20年，則
    以舊法較有利於被告。
(五)被告行為後，刑法第55條關於想像競合犯之規定雖經修正，
    即增列但書規定為：「但不得科以較輕罪名所定最輕本刑以
    下之刑」，惟該但書之規定係科刑之限制，為法理之明文化
    ，不涉及罪刑實質內容之變更，非屬法律之變更，自不生新
    舊法比較之問題。而第57條量刑標準、第59條犯罪情狀顯可
    憫恕之酌量減輕，雖亦有修正，惟該等條文之修正，為法院
    就刑之裁量及酌減審認標準見解之明文化，非屬法律之變更
    ，自不生新舊法比較適用之問題（最高法院95年第8次刑事
    庭會議決議參照）。
(六)經綜合前述各項罪刑法律變更，整體為「從舊從輕」之比較
    結果，應一體適用被告行為時即舊刑法之規定，較有利於被
    告。惟所謂不能割裂適用，係指與罪刑有關之本刑而言，不
    包括易刑處分，故就易服勞役部分，仍應適用修正後即新刑
    法之規定。
三、核被告甲○○所為，係犯毒品危害防制條例第4條第2項販賣
    第二級毒品罪、槍砲彈藥刀械管制條例第8條第4項、第12條
    第4項未經許可，持有可發射子彈具有殺傷力之改造手槍、
    子彈罪。查被告係以營利之意圖而販入第二級毒品，應該當
    於毒品危害防制條例第4條第2項販賣第二級毒品罪，已如前
    述，公訴人認係犯同條第5條第2項之意圖販賣而持有第二級
    毒品罪嫌，容有未洽，惟其基本社會事實同一，應予變更起
    訴法條。被告販賣第二級毒品先前之持有毒品行為，為販賣
    之高度行為所吸收，不另論罪。又被告持有前開具有殺傷力
    之改造手槍、子彈，在無任何確切證據證明係不同時地取得
    下，自應為有利被告之認定，認係同時、地取得而非法持有
    之，其以一行為而觸犯上開二罪名，為想像競合犯，應依刑
    法第55條規定論以較重之未經許可持有可發射子彈具有殺傷
    力之改造手槍罪。被告所犯上開販賣第二級毒品、持有可發
    射子彈具有殺傷力改造手槍等二罪，犯意各別，行為互殊，
    應分論併罰。查被告前有如事實欄所載刑事科刑及執行紀錄
    ，有本院被告前案紀錄表一份在卷可按，其於有期徒刑執行
    完畢後5年以內故意再犯本件有期徒刑以上之罪，為累犯，
    應依修正前刑法第47條之規定，加重其刑 (販賣第二級毒品
    法定刑為無期徒刑依法不得加重)。又被告意圖營利而販入
    之第二級毒品安非他命數量尚非甚多，而毒品危害防制條例
    第4條第2項之販賣第二級毒品罪之法定刑為無期徒刑或7年
    以上有期徒刑，法重情輕，堪予憫恕，爰依刑法第59條規定
    酌量減輕其刑，以求量刑之妥適平衡，並先加後減。
四、原審就被告販賣第二級毒品及非法持有槍彈部分，適用刑事
    訴訟法第300條，毒品危害防制條例第4條第2項、第18條第1
    項前段、第19條第1項；槍砲彈藥刀械管制條例第8條第4項
    (原判決於據上論結欄誤載為第1項，應予更正)、第12條第4
    項，刑法第11條前段、第2條第1項、第55條、第42條第3項
    前段、第59條、第38條第1項第1款，修正前刑法第51條第1
    項第5款、第47條，審酌被告年輕力壯，不思正當工作謀生
    ，卻營利販賣第二級毒品，嚴重危害國民身心健康及社會風
    氣，而槍枝、彈藥之非法持有，危害人身安全及社會秩序至
    鉅，而為國法懸為厲禁，並經各類教育及傳媒宣導週知歷數
    十年，被告應無不知之理，詎猶未經許可持有槍枝、子彈，
    欠缺守法觀念，甚為可訾，應予非難，兼衡被告持有槍枝之
    數量為1支，子彈6顆，及其素行、犯罪動機、目的、手段、
    犯罪後否認犯行，態度非佳等一切情狀，就販賣第二級毒品
    部分量處有期徒刑3年10月；就未經許可，持有可發射子彈
    具有殺傷力之改造手槍部分量處有期徒刑3年4月，併科罰金
    新臺幣伍萬元，並定其應執行刑有期徒刑7年4月 (含已確定
    之持有第一級毒品所處有期徒刑4月)，併科罰金部分並諭知
    易服勞役之折算標準。又說明扣案安非他命6包，其內之第
    二級毒品安非他命（驗餘淨重合計14.5526公克），為本案
    查獲之第二級毒品，不問屬於犯人與否，均應依毒品危害防
    制條例第18條第1項前段規定沒收銷燬之（惟鑑驗耗罄之毒
    品既已滅失，自毋庸宣告沒收銷燬），上開扣案安非他命6
    包之外包裝及ELIYA牌黑色行動電話1支，係被告所有供犯第
    4條第2項販賣第二級毒品安非他命所用之物，均應依毒品危
    害防制條例第19條第1項規定沒收。扣案之仿FN廠1910型半
    自動手槍製造之改造手槍1支（槍枝管制編號0000000000號
    ，含彈匣壹個）、具殺傷力之直徑分別約8.0釐米、6.9釐米
    、6.0釐米改造子彈各一顆，係屬違禁物，爰依刑法第38條
    第1項第1款之規定，併予宣告沒收。其餘扣案改造子彈其中
    3顆經試射後，已不具殺傷力，另扣案玩具金屬彈殼及直徑
    約6.9釐米土造金屬彈頭各1顆，經送驗後認不具殺傷力，而
    扣案藍波刀1把，被告否認為其所有，且經鑑驗非管制刀械
    ，有前揭槍彈鑑定書附卷可稽，均非屬違禁物，亦無證據足
    認係供其他犯罪之用，自無庸宣告沒收。至扣案吸食器2只
    、包裝袋30只，被告供稱係施用安非他命所用或預備之用，
    復無其他積極證據證明上開扣案物品與被告販賣第二級毒品
    犯行有關，且為另案之重要證物，爰不於本案宣告沒收。另
    扣案門號0000000000號SIM卡1枚，被告固坦承為其所有，惟
    無證據證明與本案販賣第二級毒品有關；扣案門號00000000
    00號SIM卡1枚，雖為被告使用聯絡欲販賣安非他命之用，惟
    係乙○○所有，另扣案Motorola牌、Asus牌行動電話（含門
    號0000000000號SIM卡）各1支，均非被告所有，業據被告於
    原審審理時供明在卷，復經乙○○於原審到庭證述無誤，且
    非違禁物，爰均不予宣告沒收，經核認事用法均無不合，量
    刑亦屬允當。被告上訴意旨，猶執陳詞，否認有販賣第二級
    毒及非法持有槍彈云云，為無理由，上訴應予駁回。
據上論斷，應依刑事訴訟法第368條，判決如主文。
本案經檢察官張金塗到庭執行職務。
中　　華　　民　　國　　96　　年　　11　　月　　7 　　日
                  刑事第十五庭審判長法　官　吳昭瑩
                                    法　官　李釱任
                                    法　官　蘇隆惠
以上正本證明與原本無異。
如不服本判決，應於收受送達後十日內向本院提出上訴書狀，其
未敘述上訴之理由者並得於提起上訴後十日內向本院補提理由書
（均須按他造當事人之人數附繕本）。
                                    書記官  吳玉華
中　　華　　民　　國　　96　　年　　11　　月　　7 　　日
附錄本案論罪科刑法條全文：
毒品危害防制條例第4條
製造、運輸、販賣第一級毒品者，處死刑或無期徒刑；處無期徒
刑者，得併科新臺幣1千萬元以下罰金。
製造、運輸、販賣第二級毒品者，處無期徒刑或7年以上有期徒
刑，得併科新臺幣7百萬元以下罰金。
製造、運輸、販賣第三級毒品者，處5年以上有期徒刑，得併科
新臺幣5百萬元以下罰金。
製造、運輸、販賣第四級毒品者，處3年以上10年以下有期徒刑
，得併科新臺幣3百萬元以下罰金。
製造、運輸、販賣專供製造或施用毒品之器具者，處1年以上7
年以下有期徒刑，得併科新臺幣1百萬元以下罰金。
前五項之未遂犯罰之。
槍砲彈藥刀械管制條例第8條
未經許可，製造、販賣或運輸鋼筆槍、瓦斯槍、麻醉槍、獵槍、
空氣槍或第4條第1項第1款所定其他可發射金屬或子彈具有殺傷
力之各式槍砲者，處無期徒刑或5年以上有期徒刑，併科新臺幣1
千萬元以下罰金。
未經許可，轉讓、出租或出借前項所列槍枝者，處5年以上有期
徒刑，併科新臺幣1千萬元以下罰金。
意圖供自己或他人犯罪之用，而犯前2項之罪者，處無期徒刑或7
年以上有期徒刑，併科新臺幣1千萬元以下罰金。
未經許可，持有、寄藏或意圖販賣而陳列第1項所列槍枝者，處3
年以上10年以下有期徒刑，併科新臺幣700萬元以下罰金。
第1項至第3項之未遂犯罰之。
槍砲彈藥刀械管制條例第12條
未經許可，製造、販賣或運輸子彈者，處1年以上7年以下有期徒
刑，併科新台幣500萬元以下罰金。
未經許可，轉讓、出租或出借子彈者，處6月以上5年以下有期徒
刑，併科新台幣300萬元以下罰金。
意圖供自己或他人犯罪之用，而犯前二項之罪者，處3年以上10
年以下有期徒刑，併科新台幣700萬元以下罰金。
未經許可，持有、寄藏或意圖販賣而陳列子彈者，處5年以下有
期徒刑，併科新台幣300萬元以下罰金。
第1項至第3項之未遂犯罰之。
